【裁判字號】    99,抗,162
【裁判日期】    990825
【裁判案由】    拍賣抵押物
【裁判全文】
臺灣板橋地方法院民事裁定         99年度抗字第162號
抗  告  人  乙○○
相  對  人  第一商業銀行股份有限公司
法定代理人  甲○○
上列當事人聲請本票裁定事件，上訴人對於中華民國99年7月28
日本院99年度抗字第162號裁定，提起再抗告，本院裁定如下：
  主  文
再抗告駁回。
再抗告程序費用由抗告人負擔。
  理  由
一、對於抗告法院之裁定再為抗告，僅得以其適用法規顯有錯誤
    為理由，並經原法院之許可者為限。前項許可，以原裁定所
    涉及之法律見解具有原則上之重要性者為限。非訟事件法第
    45條第3、4項定有明文。又非訟事件法第46條規定，再抗告
    除本法另有規定外，準用民事訴訟法關於抗告程式之規定。
    次按對於拍賣抵押物裁定之第二審裁定，提起第三審抗告，
    須經原裁判法院之許可。前項許可，以訴訟事件所涉及之法
    律見解具有原則上之重要性者為限。前揭上訴或抗告，為裁
    判之原法院認為應行許可者，應添具意見書，敘明合於前項
    規定之理由，逕將卷宗送最高法院；認為不應許可者，應以
    裁定駁回其抗告。前項裁定得逕向最高法院抗告，民事訴訟
    法第486條第6項準用同法第436條之3第3項、第4項定有明文
    。所謂適用法規顯有錯誤，係指原第二審判決就其取捨證據
    所確定之事實適用法規顯有錯誤而言，不包括認定事實不當
    之情形在內，或確定判決所積極的適用之法規，顯然不合於
    法律規定，或與司法院現尚有效及大法官會議之解釋，或最
    高法院現尚有效之判例，顯然違反者而言，並不包括消極的
    不適用法規，或漏未斟酌證據及認定事實錯誤之情形在內（
    最高法院80年台上字第1326號判例意旨、63年度台上字第
    880號判例意旨參照）。
二、抗告意旨以：抗告人取得系爭不動產，原得以協商方式清償
    債務塗銷抵押權，相對人卻拒絕抗告人清償債務，執意藉由
    拍賣程序取回擔保權所擔保之債務，其行使權利顯有背於善
    良風俗或以損害他人為目的，違反誠信方法云云。
三、經查，抗告人所指上開情節，並未具體指明原確定裁定所適
    用法規，顯然不合於何項法律規定，或違反司法院現尚有效
    及大法官會議之解釋，或最高法院現尚有效之判例，參酌前
    開判例意旨，抗告人以適用法規顯有錯誤為由，提起第三審
    抗告，顯無理由，亦無法律見解具有原則上之重要性，需要
    闡釋之必要，故不應許可，爰依非訟事件法第46條第3項、
    第4項、民事訴訟法第486條第6項、第436之3條第3項、第
    436 之1條第3項、第95條、第78條，裁定如主文。
中    華    民    國    99    年    8     月    25    日
                    民事第三庭
                                    法    官  徐玉玲
以上正本證明與原告無異
不得再抗告。
中    華    民    國    99    年    8     月    25    日
                                    書 記 官  陳宥伶

司法院資訊處製作；財團法人民間司法改革基金會備份。
